臺灣新北地方法院刑事判決
110年度易字第908號
公  訴  人  臺灣新北地方檢察署檢察官
被      告  黃信龍



                    （現於法務部○○○○○○○○執行觀察勒戒中)
上列被告因竊盜案件，經檢察官提起公訴（110年度偵字第39193
號），本院判決如下：
    主  文
黃信龍犯竊盜罪，累犯，處有期徒刑陸月，如易科罰金，以新臺
幣壹仟元折算壹日；又犯竊盜罪，共貳罪，均累犯，各處有期徒
刑肆月，如易科罰金，均以新臺幣壹仟元折算壹日。應執行有期
徒刑壹年，如易科罰金，以新臺幣壹仟元折算壹日。
扣案如附表編號1、2所示之物均沒收。
    事  實
一、黃信龍意圖為自己不法之所有，基於竊盜之犯意，分別於㈠
    民國110年10月11日3時許，在新北市○○區○○路00巷0弄00號
    之4前，見倪溥所有車號000-000普通重型機車（下稱甲車）
    停放上址，竟以扣案如附表編號2所示之機車鑰匙發動該車
    後騎乘離開現場而竊取得逞；㈡於110年10月11日同日或翌日
    某時許，在不詳之地點，見陳有利所有車號000-000普通重
    型機車(下稱乙車)停放該處，趁無人注意乃竊取該車車牌，
    並將之懸掛於前開竊取之甲車上，以規避警方查緝；㈢於110
    年10月15日16時49分許，在新北市三重區堤內原住民主題公
    園內，見許櫻萍置放於機車腳踏墊上之背包1只（內含支票
    袋22袋、資料夾）無人看管，乃徒手竊取該背包得手，並騎
    乘甲車逃逸。嗣經警循線於110年10月17日10時許，在新北
    市○○○路0巷0號綠寶石停車場內查獲被告，並扣得如附表所
    示之物（編號3、4所示之物均已發還），始悉上情。
二、案經新北市政府警察局永和分局報告臺灣新北地方檢察署檢
    察官偵查起訴。
    理  由
一、證據能力部分：
    按被告以外之人於審判外之陳述，經當事人於審判程序同意
    作為證據，法院審酌該言詞陳述或書面陳述作成時之情況，
    認為適當者，亦得為證據；當事人、代理人或辯護人於法院
    調查證據時，知有上開刑事訴訟法第159 條第1 項不得為證
    據之情形，而未於言詞辯論終結前聲明異議者，視為有前項
    之同意，刑事訴訟法第159 條之5 亦有明文。查本判決認定
    犯罪事實所引用之被告以外之人於審判外之陳述，雖屬傳聞
    證據，因檢察官、被告於本院審判期日迄言詞辯論終結時，
    均未聲明異議（見本院易字卷第151-154頁），本院審酌各
    該證據作成之情況，認以之作為證據，應屬適當，依前揭法
    條規定，認均有證據能力。又本案認定事實引用之卷內其餘
    非供述證據，並無證據證明係公務員違背法定程序取得，依
    同法第158 條之4 規定反面解釋，亦有證據能力。
二、上揭事實，業據被告黃信龍於審理時坦承不諱（見本院易字
    卷第154頁），核與證人即被害人倪溥、許櫻萍於警詢之證
    述相符（見偵卷第11-14頁反面），且有新北市三重區堤內
    原住民主題公園鄰近監視器錄影畫面擷圖、乙車車輛詳細資
    料表、查獲被告之現場照片10張、員警李郁群職務報告在卷
    可稽（見偵卷第15、36-37之1頁、第54頁、第83-87頁），
    另有如附表所示之物扣案可證，足認被告自白與事實相符，
    本件事證明確，被告犯行洵堪認定，應予依法論科。
三、論罪科刑：
  ㈠核被告所為，均係犯刑法第320 條第1 項竊盜罪。被告上開3
    次犯行，犯意各別、行為互殊，應予分論併罰。
　㈡查被告前因犯竊盜、搶奪、施用毒品、詐欺等罪，經臺灣士
    林地方法院以98年度聲字第1379號裁定應執行有期徒刑11年
    確定，嗣經假釋，復經撤銷假釋，其殘刑3年1月5日（下稱
    甲案）；又因犯竊盜2罪、搶奪1罪，經臺灣高等法院以108
    年度聲字第4101號裁定應執行有期徒刑2年10月確定（下稱
    乙案）。上開甲、乙二案接續執行，甲案於109年1月18日執
    行完畢，嗣被告於109年12月28日縮短刑期假釋出監並付保
    護管束，是以被告犯本案有期徒刑以上之3罪，係於甲案徒
    刑執行完畢5年以內故意犯之，均應構成累犯。考量被告構
    成累犯之前案多數為竊盜犯罪，其經判處徒刑並執行完畢，
    理應心生警惕，然其又犯本案竊盜罪3罪，足見對刑罰之反
    應力顯然薄弱，主觀上具有特別惡性，參酌司法院大法官第
    775號解釋意旨，如適用刑法第47條累犯加重之規定並無罪
    刑不相當之情事，爰均依刑法第47條第1項規定，加重其刑
    。
　㈢爰以行為人責任為基礎，審酌被告不思以正途獲取所需，侵
    害他人財產權，實屬不該。惟念其終能坦承犯行，態度尚可
    ，所竊甲車及背包已尋獲發還，犯罪所生之損害已有所彌補
    等情狀；再兼衡其除構成累犯外之其餘前科素行、犯罪之動
    機、目的、手段，及其自述智識程度為國小畢業、前曾從事
    工程工作、在火鍋店擔任店長，罹患「慢性缺血性心臟病」
    ，與繼父同住，繼父經濟狀況穩定，可獨立穩定於社區中生
    活之家庭生活及經濟狀況等一切情狀（見偵聲卷第63頁、本
    院易字卷第156頁、聲羈卷第71頁），量處如主文所示之刑
    ，並諭知易科罰金之折算標準。併審酌被告所犯各罪之罪質
    、犯罪時間之間隔、各罪之法律目的、違反之嚴重性、彼此
    間之關聯性、數罪所反映之人格特性與傾向、施以矯正之必
    要性，就其所犯數罪為整體非難評價，定其應執行刑如主文
    所示，並諭知易科罰金之折算標準。
四、沒收部分：
  ㈠查扣案如附表編號1所示之物為被告本案犯罪所得之物；如附
    表編號2所示之物為被告所有用以竊取甲車之犯罪工具，業
    據被告坦白承認，爰依刑法第38條之1第1項前段、同法第38
    條第2項前段之規定宣告沒收。
　㈡至於如附表編號3、4所示之物，固為被告本案之犯罪所得，
    然均已實際發還被害人，有新北市政府警察局永和分局扣押
    物品目錄表及贓物認領保管單各1紙（見偵卷第19、20、24
    、30、31頁）在卷可參，依刑法第38條之1第5項規定，毋庸
    諭知沒收。
據上論斷，應依刑事訴訟法第299 條第1 項前段，判決如主文。
本案經檢察官李淑珺提起公訴，檢察官簡志祥到庭執行公訴。 
中　　華　　民　　國　　111 　年　　1 　　月　　21　　日
                  刑事第十四庭  法　官　梁家贏
上列正本證明與原本無異。
如不服本判決，應於判決送達後20日內敘明上訴理由，向本院提
出上訴狀 (應附繕本) ，上訴於臺灣高等法院。其未敘述上訴理
由者，應於上訴期間屆滿後20日內向本院補提理由書「切勿逕送
上級法院」。
                                書記官  巫茂榮
中　　華　　民　　國　　111 　年　　1 　　月　　25　　日

附表：
編號 扣案物品 備註 1 322-DBB號普通重型機車車牌1面  被告本案犯罪所得之物（見偵卷第24頁扣押物品目錄表） 2 機車鑰匙1支 被告所有供犯罪所用之物（見偵卷第24頁扣押物品目錄表） 3 車牌號碼000-000號普通重型機車1部 被告本案犯罪所得之物，惟已於110年10月17日發還予被害人（見偵卷第24頁扣押物品目錄表、第31頁贓物認領保管單） 4 背包1只（内含支票袋共計22袋、資料夾1個） 被告本案犯罪所得之物，惟已於110年10月17日發還予被害人（見偵卷第19至20頁扣押物品目錄表、第30頁贓物認領保管單） 
附錄本案論罪科刑法條全文：
中華民國刑法第320條第1項：
意圖為自己或第三人不法之所有，而竊取他人之動產者，為竊盜
罪，處5年以下有期徒刑、拘役或50萬元以下罰金。